# 长期股权投资-顺流交易

提问人：crystal19893 时间：2013-09-27 17:38:58
也就是除了正常的投资，需要进行初始确认外，还需要按照内部销售的顺流交易处理，是吗？

回答人：chenyiwei
是这样，请参阅SIC 13以及《企业会计准则讲解（ 2010 ）》P43.

提问人：木叶白牙 时间：2013-09-28 23:15:34
陈老师您好，SIC 13是什么？国际会计准则吗？您那有吗？能给我一份中文版的吗？我也想学习一下，麻烦您了@chenyiwei

回答人：chenyiwei
后面是 2000 年的中文版，未将后续的修改内容纳入，目前仅供参考。
解释公告第 13 号— 共同控制实体：合营者的非货币性投入
《国际会计准则第 1 号—财务报表的列报》(1997年修订)第 11 段指出，财务报表只有在符合适用的每项国际会计准则和常设解释委员会发布的每项解释公告时，才能被认为与国际会计准则保持一致。常设解释委员会解释公告不拟应用于不重大项目。 参 照：《国际会计准则第 31 号—合营中权益的财务报告》(1998年修订)
问 题
1.对于合营者与合营企业之间的投入和销售，《国际会计准则第 31 号》(1998年修订)第 39 段指出：“当合营者向合营提供或出售资产时，对这类交易所产生损益的任何部分进行的确认，应反映交易的实质”。此外，《国际会计准则第 31 号》(1998年修订)第 19 段指出，“共同控制实体是一种涉及设立公司、合伙企业或其他实体的合营，其中每一个合营者都拥有一份权益”。对于确认将非货币性资产投入共同控制实体而产生的利得或损失，不存在明确的指南。 2.对共同控制实体的投入是合营者转让资产以换取在共同控制实体的权益。这样的投入可以采取多种形式。合营者对共同控制实体的投入可以发生在共同控制实体设立时，也可以发生在共同控制实体设立后。合营者将资产投入共同控制实体而收取的对价，也可以包括现金或不取决于共同控制实体未来现金流量的其他对价(“额外对价”)。 3.问题是： （ 1 ）合营者何时应在收益表中确认将非货币性资产投入共同控制实体以换取共同控制实体权益而产生的利得或损失的适当部分； （ 2 ）合营者应如何核算附加对价； （ 3 ）在合营者的合并财务报表中，应如何列报未实现利得或损失。 4.本解释公告涉及合营者对按权益法核算或按比例合并的共同控制实体投入非货币性资产以换取在该共同控制实体权益的会计处理。
结 论
5.在运用《国际会计准则第 31 号》(1998年修订)第 39 段核算为换取共同控制实体权益而对共同控制实体的非货币性投入时，合营者应在当期的收益表中确认归属于其他合营者权益的利得或损失部分，但以下情况则属例外： （ 1 ）与投入的非货币性资产所有权有关的重大风险和报酬没有转移给共同控制实体； （ 2 ）非货币性投入的利得或损失不能可靠地计量； （ 3 ）投入的非货币性资产与其他合营者投入的非货币性资产相类似。若非货币性资产与其他合营者投入的非货币性资产具有相似的性质、在相同的经营业务中具有类似的用途并具有相等的公允价值，则两者是类似的。投入只有在其所有重要的组成资产都类似于其他合营者投入的所有重要的组成资产时，才符合相似性测试。 如果是上述（ 1 ）至（ 3 ）所指的任何一种例外情况，那么除非是第 6 段所指的情况，否则利得或损失应视为未实现，并因此不应在收益表中予以确认。 6.如果除了获取共同控制实体的权益以外，合营者获取的货币性或非货币性资产不同于其投入的资产，则合营者应在收益表中确认交易产生的利得或损失的相应部分。 7.投入共同控制实体的非货币性资产的未实现利得或损失应抵销标的资产（若采用比例合并）或投资（若采用权益法）。这些未实现利得或损失不应在合营者的合并资产负债表中作为递延利得或损失列报。
结论依据
8. 《国际会计准则第 31 号》(1998年修订)第 39 段规定，如果资产仍保留在合营中，则合营者只应确认归属于其他合营者权益的利得或损失部分。如有额外损失，应按《国际会计准则第 31 号》(1998年修订)第 39 段的要求予以确认。 9.《国际会计准则第 31号》(1998年修订)第 39 段把“与资产所有权相关的重大风险和报酬”的转移作为确认合营者与合营之间交易产生的利得或损失的一个条件。《国际会计准则第 18 号》第 16 段（ 1 ）至（ 4 ）列举了与所有权有关的风险和报酬没有转移的例子。同样的，这份指南也适用于确认对共同控制实体的非货币性资产投入所产生的利得或损失。因为合营者参与了对共同控制实体的共同控制，所以它对所转让的资产仍保留部分“持续管理权”。但是，因为共同控制没有达到通常与所有权相关的控制的程度，这通常并不阻止利得或损失的确认[《国际会计准则第 18 号》第 14 段（ 2 ）]。 10.《框架》第 92 段指出：“如果未来经济利益的增加与资产的增加或负债的减少相关，并且能够可靠地加以计量，就应当在收益表中确认收益。”《国际会计准则第 18 号》第 14 段（ 3 ）规定，如果“收入的金额可以可靠地计量”，则在满足其他条件时，应确认销售商品的收入。可靠计量的要求也适用于确认对共同控制实体的非货币性资产投入所产生的利得或损失。 11.《国际会计准则第 18 号》第 12 段解释说，“当商品或劳务用于交换具有相似性质和价值的商品或劳务时，这种交换不被认为是产生收入的交易”。《国际会计准则第 16 号》(1998年修订)第 22 段指出，“一项不动产、厂场和设备可能通过与另一项在同行业中用途相似且公允价值相等的同类资产交换而取得。一项不动产、厂场和设备也可能被出售以换取在一项同类资产上的权益。在这两种情况下，由于盈利过程没有完成，因而不应确认交易的利得或损失。”同样的原理也适用于投入非货币性资产，因为对共同控制实体的投入实质上是在共同控制实体层次上与其他合营者的资产交换。 12.如果合营者在换取共同控制实体的权益之外，也收取现金或与投入资产不相类似的非货币性资产，其实现不取决于共同控制实体未来的现金流量，则盈利过程已经完成。因此，应在当期净损益中确认非货币性投入利得的适当部分。
13.对共同控制实体的非货币性资产投入所产生的未实现利得或损失，不应作为递延项目列报，因为这样的项目不满足《框架》（第53-64段及第 89 － 91 段）所规定的资产或负债的确认标准。
结论达成日期： 1998 年 6 月 生效日期：本解释公告对自 1999 年 1 月 1 日或以后日期开始的财务年度有效；鼓励提前采用。会计政策变更应按《国际会计准则第 8 号》第 46 段的过渡性规定进行会计处理。

提问人：木叶白牙 时间：2013-09-28 23:28:03
太感谢了，这好像只是一部分，您那有一整套的吗？

回答人：chenyiwei
没有全套的中文版。毕竟IFRS还是英文版用得多，中文版基本不用。而且官方对中文翻译的更新也不及时。